【裁判字號】    96,交聲,213
【裁判日期】    970122
【裁判案由】    聲明異議
【裁判全文】
臺灣屏東地方法院交通事件裁定         96年度交聲字第213號
原處分機關  交通部公路總局高雄區監理所屏東監理站
異  議  人
即受處分人  甲○○
上列受處分人因違反道路交通管理處罰條例案件，對於交通部公
路總局高雄區監理所屏東監理站民國96年10月4 日之裁決（屏監
違字第裁82-V00000000號）聲明異議，本院裁定如下：
    主  文
異議駁回。
    理  由
一、原處分意旨略以：異議人即受處分人甲○○於民國96年8 月
    29日16時20分許，駕駛其所有之車牌號碼K97-977 號重型機
    車，在屏東縣麟洛鄉○○路與民權路路口，因「無照駕駛（
    禁駛）」及「領有號牌未依指定位置懸掛（翹牌）」，經屏
    東縣警察局屏東分局麟洛分駐所警員依法開單舉發，受處分
    人於期限內到案聽候裁決，乃於96年10月4 日依道路交通管
    理處罰條例第21條第1 項第1 款、第12條第1 項第1 款、第
    2 項規定，以受處分人「未領有駕駛執照駕駛機器腳踏車」
    及「號牌不依指定位置懸掛」，分別裁處罰鍰新臺幣（下同
    ）6,000 元，及5,400 元，並牌照吊銷，暨上開罰鍰逾期不
    繳納之處分（未領有駕駛執照駕駛機器腳踏車部分未據異議
    ，業已確定）。
二、受處分人異議意旨略以：異議人之機車有裝旋轉架，但當時
    騎車時並未翹牌，警員說我有裝翹牌器，所以把我攔下來，
    我不知道他是警察，他拿證件給我看，我才知道他是警察，
    警員把我的機車鑰匙拔出來，態度不佳，爰依法聲明異議等
    語。
三、按汽車已領有號牌而不依指定位置懸掛者，處汽車所有人新
    臺幣3,600 元以上10,800元以下罰鍰，並禁止其行駛，且牌
    照吊銷之；已領有號牌而不依指定位置懸掛，而於期限內到
    案聽候裁決者，處罰鍰5,400 元，並禁止其行駛，牌照吊銷
    ，道路交通管理處罰條例第12條第1 項第7 款、第2 項暨違
    反道路交通管理事件統一裁罰基準表定有明文；次按汽車號
    牌懸掛位置，除原設有固定位置外，機器腳踏車號牌每車1
    面，應正面懸掛於車輛後端之明顯適當位置，道路交通安全
    規則第11條第1 項第3 款亦有明文；同條第2 項並規定：「
    汽車號牌不得變造損毀、塗抹或粘貼其他材料、加裝邊框或
    霓虹燈、裝置旋轉架、顛倒懸掛或以安裝其他器具之方式使
    不能辨認其牌號，並不得以他物遮蔽，如有污穢，致不能辨
    認其牌號時，應洗刷清楚。」。是以，汽車號牌裝置於旋轉
    架上致使無法懸掛於原設計固定位置者，即屬於「車牌不依
    指定位置懸掛」之情形，合先敘明。
四、經查：異議人甲○○於96年8 月29日16時20分許，在屏東縣
    麟洛鄉○○路與民權路交岔路口，因領有號牌未依指定位置
    懸掛之違規，經屏東縣警察局屏東分局麟洛分駐所警員黃錦
    榮攔查並掣單舉發等情，業據證人黃錦榮於本院結證明確，
    並有屏東縣警察局屏警交字第V00000000 號舉發違反道路交
    通管理事件通知單1 紙及前開機車採證照片2 幀在卷可稽。
    異議人雖辯稱其當時所乘機車之車牌並未翹起云云，惟證人
    黃錦榮就此業於本院結證稱：當時異議人騎車時車牌翹起來
    ，我發現他違規後就攔查他，車牌一直是翹起來的，才帶回
    派出所拍照，車牌是活動的等語甚詳；衡諸本案舉發警員與
    異議人素不相識，亦無仇怨，僅因偶然因素舉發異議人違規
    情事，自無甘冒偽證重責設詞誣陷異議人之理，其證詞應堪
    採信。且依卷附前開機車採證照片所示，其車牌懸掛之處雖
    在機車後端正面煞車燈下方擋泥板處，惟車牌可以呈90度變
    化活動，異議人於本院訊問時亦自承其所有之前開機車有裝
    置旋轉架，所以其機車車牌可以翹起來等語，是異議人所有
    之前開機車號牌既裝置於旋轉架上，自堪認該號牌並未懸掛
    固定，揆諸前揭說明，本案異議人之機車號牌既未依規定懸
    掛固定於車輛後端，即屬汽車已領有號牌而不依指定位置懸
    掛之違規行為。
五、綜上所述，異議人所有前開車輛有「號牌不依指定位置懸掛
    」之違規事實，洵堪認定，原處分機關據以處罰之舉發事實
    無誤，其引用道路交通安全管理處罰條例第12條第1 項第7
    款、第2 項暨違反道路交通管理事件統一裁罰基準表之規定
    ，裁處異議人罰鍰新臺幣5,400 元，並吊銷牌照，於法即無
    不當。本件異議內容，經核並無理由，故應予以駁回。
六、據上論斷，應依道路交通案件處理辦法第19條，裁定如主文
    。
中    華    民    國    97    年    1     月    22    日
                       交通法庭  法  官  李宜娟
以上正本證明與原本無異。
如不服本裁定應於收受送達後5 日內向本院提出抗告書狀敘述抗
告之理由抗告於台灣高等法院高雄分院。
中    華    民    國    97    年    1     月    24    日
                                 書記官  孫秀桃


司法院資訊處製作；財團法人民間司法改革基金會備份。
